【裁判字號】    89,上易,903
【裁判日期】    890621
【裁判案由】    賭博
【裁判全文】
臺灣高等法院臺中分院刑事判決       民國八十九年度上易字第九○三、九○四號
    上  訴  人  臺灣臺中地方法院檢察署檢察官
    被      告  丙○○
                丁○○
    右  一  人
    選任辯護人  施瑞章律師
    被      告  戊○○  男  四.
                        住臺中.
                        身分證.
                甲○○  男  二.
                        住臺中.
                        身分證.
                己○○  女  二.
                        住臺中.
                        身分證.
                壬○○  男  .
                        住臺中.
                        身分證.
                子○○  男  .
                        住臺中.
                        身分證.
                辛○○  男  .
                        住臺中.
                        身分證.
                庚○○  男  .
                        住臺中.
                        身分證.
                癸○○  男  三.
                        住台中.
                        居：台.
                        身分證.
右上訴人因被告等賭博案件，不服臺灣臺中地方法院中華民國八十九年一月三十一日
、二月二十九日第一審判決（民國八十八年度易字第三九四八號，起訴案號：臺灣臺
中地方法院檢察署民國八十八年度偵字第八六六八號），提起上訴，本院判決如左：
    主      文
上訴駁回。
    理      由
一、公訴意旨略以：被告丙○○自民國（下同）八十六年一月十六日起，在臺中市○○路○段二六七號，其所經營之金錢豹遊藝場之公眾得出入之場所，擺設電動賭
    博機具五十六台，連續與不特定之人賭博財物，並雇用具有犯意聯絡之被告戊○○、甲○○、己○○為服務生、會計，負責兌換硬幣開機，被告丁○○為現場經
    理負責管理，被告丙○○、丁○○、戊○○、甲○○、己○○均以之為常業。參
    與賭博之人，交付現金予被告丁○○、戊○○、甲○○、己○○，再由被告丁○○等在機具上顯示各不同機種不同比例之分數，玩賭之人再以分數押注，輸贏一
    至數倍不等。所贏得之分數，離去之時再以相同比例兌換時間卡，再密以時間卡
    兌換現金，同年三月三十一日下午三時四十分許，適有壬○○、子○○、辛○○
    、癸○○、庚○○在該處賭博財物時，被警當場查獲，因認被告丙○○、丁○○
    、戊○○、甲○○、己○○涉犯刑法二百六十七條之常業賭博罪嫌；被告壬○○
    、子○○、辛○○、庚○○涉犯刑法第二百六十六條第一項前段之賭博罪嫌云云
    。
二、公訴意旨認被告丙○○、丁○○、戊○○、甲○○、己○○、壬○○、子○○、
    辛○○、庚○○、癸○○等人涉犯前開罪嫌，係以被告等對右開犯行業已坦承不
    諱，並有電動賭博機具五十六台、時間卡四十九張等扣案可資佐證。且前開機具
    之賭玩係以分數為賭玩方法，分數用盡則無法再玩賭，與玩賭之時間無涉，故所
    謂時間卡實為被告等兌換現金之依據為其論據。原審及本院訊據被告九人均堅詞
    否認有為右揭犯行，被告丙○○、丁○○、戊○○、甲○○、己○○均辯稱：金
    錢豹遊藝場所擺設之電玩機具均屬娛樂性質，顧客所累積之分數僅可兌換時間卡
    ，供下次玩樂之用，不得兌換現金或其他財物，亦不得供作其他用途，難認係賭
    博罪所指之財物等語；被告壬○○辯稱：伊以五百元開二百五十分，所得分數可
    兌換時間卡，待下次把玩時再持以開分等語；被告子○○、辛○○、庚○○於原
    審法院均辯稱：渠等係以每小時六十元之消費方式，在店內把玩電玩機具，沒有
    限制開分，直到時間結束，如仍有積分可兌換時間卡，供下次開分使用，不得兌
    換現金等語。
三、按犯罪事實，應依證據認定之，無證據不得推定其犯罪事實；刑事訴訟法第一百
    五十四條定有明文。次按事實之認定，應憑證據，如未能發現相當證據，或證據
    不足以證明，自不能以推測或擬制之方法，以為裁判基礎；又認定不利於被告之
    事實，須依積極證據，茍積極證據不足為不利於被告事實之認定時，即應為被告
    有利之認定，更不必有何有利之證據（參見最高法院四十年臺上字第八六號、三
    十年上字第八一六號判例）。經查，被告丙○○、丁○○、戊○○、甲○○、己○○供稱金錢豹遊藝場擺設電玩機具供客人開分遊玩，僅得以積分兌換時間卡，
    供下次遊玩時開分使用等語，核與被告壬○○、子○○、辛○○、癸○○供述情
    節相符，復有時間卡四十九張扣案可資佐證，堪信為真實，被告等於偵查中均未
    就金錢豹遊藝場得以時間卡再行兌換現金等情有所自白，亦無相關證據堪為金錢
    豹遊藝場得以積分兌換現金之佐證，自不得以本案扣得時間卡即推論該時間卡係
    供客人兌換現金使用，又前開時間卡既屬客人仍有積分卻無意再行把玩時所兌換
    ，並憑以供下次來店消費時開分使用，並無其他用途，縱電玩機具本身仍具有射
    倖性，然與賭博罪係以偶然之輸贏，決定財物得喪之要件並不相合，此外，復查
    無其他確切證據足資證明被告等有何公訴人所指之行為，揆諸前開判例，核屬不
    能證明被告等犯罪，原審為被告等均為無罪之判決，核無不合，上訴意旨，仍執
    前詞，指摘原判決不當，非有理由，應予駁回。被告子○○、辛○○、庚○○、
    癸○○等均經合法傳喚無正當理由不到庭，此部分不待其陳述，逕行判決。
四、本院既為無罪之判決，原審法院檢察署移送併辦之八十九年度偵字第八一七五號
    丁○○賭博案件卷，無由併辦，退由移送單位另行處理。合此敘明。
五、據上論斷，應依刑事訴訟法第三百六十八條、第三百七十一條，判決如主文。
本案經檢察官乙○○到庭執行職務。
中      華      民      國    八十九     年     六     月    二十一     日
                                  臺灣高等法院臺中分院刑事第六庭
                                        審判長法  官  李  文  雄
                                              法  官  沈  應  南
                                      法  官  陳  嘉  雄
右正本證明與原本無異。
不得上訴。
                                              書記官  王  麗  英
中      華      民      國    八十九     年     六     月    二十二     日
                                                                        Ｅ


司法院資訊處製作；財團法人民間司法改革基金會備份。
